# 请教陈版，费用的问题

提问人：心海拂清风 时间：2014-05-10 21:15:37
请教陈老师几个问题，谢谢！ 1 企业发生的广告费用在新准则下是不论金额大小，用途如何都计入管理费用是吗？带来经济利益的不确定性太大了。 2 企业发生的印花税在何种情况下可以资本化，何种情况下必须计入管理费用？我的理解是如果是这个印花税是为专门购置某项资产等发生的特定的金额较大的印花税，可以资本化吧，其余的一般应该费用化，这样理解对吗？ 3 206年颁布的准则中除了最近变化的部分外，金融方面（银行，保险，证券）的相关准则是否修订过和有所变化？谢谢！ 4 IPO审计中年报审计费用计入当期损益，申报报表会计师审计费用计入所有者权益，由于实务经验不足，申报报表会计师费用指的是什么？谢谢陈老师！
该贴已经同步到 心海拂清风的微博

回答人：chenyiwei
1 、广告费应计入销售费用。但为接受未来期间的广告服务而预付的广告费可以列报为预付款项或者其他流动资产等。 2 、可以这样理解。但因为金额较小，在实务中多数是全部费用化。 3 、保险方面， 2009 年发布过《保险合同相关会计处理规定》（财会[2009]15号）；证券公司方面， 2010 年解释 4 号中针对融资融券业务增补了相关会计处理规定，以及 2013 年发布了证券公司报表和附注格式的相关规定；银行业方面，增补了同业代付的规定等。 4 、单独为三年一期申报报表审计而在业务约定书中明确的收费金额。

提问人：中介小兵 时间：2014-05-12 21:00:33
陈老师，单独为三年一期申报报表审计而在业务约定书中明确的收费金额--计入资本公积-其他资本公积吗？属于其他综合收益吗。

回答人：chenyiwei
这部分手续费作为权益性交易的直接交易费用，冲减资本公积——股本溢价。不属于其他综合收益。